臺灣彰化地方法院刑事判決　　　　　　 94年度簡上字第168號
上　訴　人　臺灣彰化地方法院檢察署檢察官
被　　　告　乙　○
上列上訴人因被告竊盜案件，不服本院彰化簡易庭九十四年度彰
簡字第九０一號中華民國九十四年十月十八日第一審簡易判決（
原聲請簡易判決處刑案號：臺灣彰化地方法院檢察署九十四年度
偵字第六八九九號）提起上訴及移送併案審理（臺灣彰化地方法
院檢察署九十四年度偵字第九０一三號），本院管轄之第二審合
議庭依通常程序審理，自為第一審判決如下：
    主  文
原判決撤銷。
乙○連續踰越牆垣竊盜，累犯，處有期徒刑捌月。
    事  實
一、乙○曾於民國九十三年間，因妨害公務案件，經本院判處有
    期徒刑四月確定，甫於九十四年三月十七日執行完畢。詎其
    仍不知悔改，復基於意圖為自己不法所有之概括犯意，（一
    ）先於九十四年八月二十六日凌晨零時許，在彰化縣彰化市
    ○○路一七二號即彰化市立殯儀館內，趁無人注意之際，竊
    取甲○○所有置於辦公室內之廚房桌上之茶葉沖泡壺一具及
    塑膠杯二只（價值新台幣二百五十元）。嗣經甲○○發現報
    警處理，警方始於同日凌晨一時許，在彰化市立殯儀館之小
    公園內當場查獲，並扣得其所竊得之茶葉沖泡壺一具及塑膠
    杯二只（業已發還甲○○）。（二）其復賡續前開犯意，再
    於九十四年十一月七日晚上十一時許，爬在蘇天恩位於彰化
    縣彰化市○○街八十六巷十七號住宅之牆垣上，並伸手踰越
    牆垣竊取蘇天恩之妻許珠娥所有晾曬於圍牆內前庭竹竿上之
    米色女用內衣及內褲各一件，得手後隨即離開現場。嗣於同
    日晚上十一時五十分許，在彰化縣彰化市○○○路與建寶街
    口為警查獲，並從其褲子之口袋內起出其所竊得之內衣及內
    褲各一件（業已發還蘇天恩）。
二、案經彰化縣警察局彰化分局報請臺灣彰化地方法院檢察署檢
    察官聲請簡易判決處刑及檢察官移送併案審理（九十四年度
    偵字第九０一三號）。
    理  由
一、上揭事實業據被告乙○分別於警詢、偵查及本院審理中均供
    承不諱，核與證人即被害人甲○○、蘇天恩於警詢中指述失
    竊情節相符，並有贓物認領保管單二份及照片七幀在卷可稽
    ，足認被告之自白與事實相符，本件事證明確，被告犯行均
    堪認定。
二、核被告就竊取甲○○之財物部分，係犯刑法第三百二十條第
    一項之普通竊盜罪；就竊取許珠娥之財物部分，則係犯同法
    第三百二十一條第一項第二款之踰越牆垣竊盜罪。公訴人起
    訴事實雖未敘及被告竊取許珠娥財物之竊盜犯行（即九十四
    年度偵字第九０一三號移送併案審理部分），然該部分事實
    與起訴有罪之事實既具有連續犯之裁判上一罪關係，為起訴
    效力所及，本院自應併予審判，附此敘明。又被告先後二次
    之竊盜犯行，時間緊接，犯罪基本構成要件相同，顯係基於
    概括之犯意反覆為之，為連續犯，應依連續犯之規定，從一
    情節較重之刑法第三百二十一條第一項第二款之踰越牆垣竊
    盜罪處斷（即竊取許珠娥財物部分），並依法加重其刑。至
    聲請簡易判決處刑書固僅就被告竊取甲○○財物之普通竊盜
    部分起訴，惟按裁判上一罪案件，檢察官就犯罪事實一部起
    訴者，依刑事訴訟法第二百六十七條規定，其效力及於全部
    ，受訴法院基於審判不可分原則，對於未經起訴之其餘事實
    ，應一併審判，此為犯罪事實之一部擴張；至於刑事訴訟法
    第三百條所規定，有罪之判決，得就起訴之犯罪事實，變更
    檢察官所引應適用之法條者，係指法院在事實同一之範圍內
    ，不變更起訴之犯罪事實，亦即在不擴張及減縮原訴之原則
    下，於不妨害基本社會事實同一之範圍內，始得自由認定事
    實，適用法律，二者不能混為一談；是以，起訴之基本社會
    事實並非同一，自不發生變更起訴法條問題（最高法院七十
    八年度台上字第三七六一號、九十二年度台上字第一八四一
    號判決意旨參照）；準此，本件就犯罪事實擴張之部分，基
    於審判不可分原則，本院既應一併審判，則起訴之基本社會
    事實已非同一，自不發生變更起訴法條之問題，併此敘明。
    再被告前曾於九十三年間，因妨害公務案件，經本院判處有
    期徒刑四月確定，甫於九十四年三月十七日執行完畢，此有
    臺灣彰化地方法院檢察署刑案資料查註紀錄表、臺灣高等法
    院被告全國前案紀錄表各一份在卷可考，其於受有期徒刑之
    執行完畢五年以內再犯本件有期徒刑以上之罪，為累犯，應
    依刑法第四十七條之規定，遞加重其刑。原審判決論以被告
    竊盜罪刑，固非無見，然未及審理移送併辦部分，而有未洽
    ，公訴人據為上訴請求撤銷改判，非無理由，自應將原審判
    決撤銷改判。爰審酌被告之素行、犯罪之動機、目的均係為
    圖一己之私利、竊盜之手段、次數、竊取財物之價值、對被
    害人所生之危害及被告犯罪後之態度等一切情狀，量處如主
    文所示之刑，以示懲儆。
三、按檢察官聲請以簡易判決處刑之案件，經法院認為有第四百
    五十一條之一第四項但書之情形者，應適用通常訴訟程序審
    判之，刑事訴訟法第四百五十二條定有明文；且對於簡易判
    決之上訴，準用刑事訴訟法第三編第一章及第二章之規定，
    管轄第二審之地方法院合議庭受理簡易判決上訴案件，應依
    通常程序審理。其認案件有刑事訴訟法第四百五十二條之情
    形者，應撤銷原判決，逕依通常程序為第一審判決，法院辦
    理刑事訴訟簡易程序案件應行注意事項第十四項已有明文。
    查本案於簡易判決時被告僅犯下一件普通竊盜犯行，惟於簡
    易判決後，檢察官上訴後，又將被告另一件加重竊盜犯行移
    送本院併案審理，故被告先後連續犯下二件竊盜犯行，已如
    前述，而被告所犯刑法第三百二十一條之罪係屬有期徒刑六
    月以上之罪，且為連續犯及累犯，核與簡易判決處刑範疇不
    符，應由本院合議庭逕依通常程序審理後，而為第一審之判
    決，被告及檢察官如不服本判決，仍得於法定上訴期間內，
    向管轄之第二審法院提起上訴，附此敘明。
據上論斷，應依刑事訴訟法第四百五十五條之一第一項、第三項
、第三百六十九條第一項前段、第三百六十四條、第四百五十二
條、第二百九十九條第一項前段，刑法第三百二十一條第一項第
二款、第五十六條、第四十七條，判決如主文。
本案經檢察官何蕙君到庭執行職務。
中　　華　　民　　國　　94　　年　　12　　月　　16　　日
                  刑事第二庭    審判長法  官  石馨文
                                      法  官  李水源
                                      法  官  黃齡玉
以上正本證明與原本無異。
如不服本判決，應於判決送達後10日內向本院提出上訴狀 (須附
繕本)。
告訴人或被害人對於判決如有不服具備理由請求檢察官上訴者，
其上訴期間之計算係以檢察官收受判決正本之日期為準。
中　　華　　民　　國　　94　　年　　12　　月　　16　　日
                                      書記官  梁高賓
附錄論罪科刑法條全文：
刑法第321條
犯竊盜罪而有左列情形之一者，處6月以上、5年以
下有期徒刑：
一於夜間侵入住宅或有人居住之建築物、船艦或隱匿其內而犯之
者。
二  毀越門扇、牆垣或其他安全設備而犯之者。
三  攜帶兇器而犯之者。
四  結夥三人以上而犯之者。
五  乘火災、水災或其他災害之際而犯之者。
六  在車站或埠頭而犯之者。
前項之未遂犯罰之。
